lt-LT: Bosinės ukulelės stygų tipas: Fluorokarbonas (su apvija / vientisas); Nailono šerdis su apvija; Poliuretanas / polimeras („guma“); Silikonas; Plieninė apvija; Kita
sl-SI: Vrsta strun basovskega ukulela: Fluorokarbon (ovito/polno); Ovito z najlonskim jedrom; Poliuretan/polimer (»guma«); Silikon; Ovito z jeklom; Drugo
ko: 베이스 우쿨렐레 현 유형: 플루오로카본(라운드/솔리드); 나일론 코어 라운드; 폴리우레탄/폴리머("고무"); 실리콘; 스틸 라운드; 기타
de: Saitentyp der Bass-Ukulele: Fluorcarbon (umwunden/massiv); Nylonkern (umwunden); Polyurethan / Polymer („Gummi“); Silikon; Stahl (umwunden); Sonstige
pl: Typ strun ukulele basowego: Fluorocarbon (z owijką/pełne); Nylonowy rdzeń z owijką; Poliuretan / polimer („gumowe”); Silikon; Stalowe z owijką; Inne
vi: Loại dây đàn ukulele bass: Fluorocarbon (quấn/đặc); Lõi nylon quấn; Polyurethane / polymer ("cao su"); Silicone; Thép quấn; Khác
es: Tipo de cuerda del ukelele bajo: Fluorocarbono (entorchado/sólido); Núcleo de nailon entorchado; Poliuretano / polímero ("caucho"); Silicona; Acero entorchado; Otro
it: Ukulele basso tipo a stringa: Fluorocarburo (avvolto/massiccio); Anima in nylon avvolta; Poliuretano / Polimero (gomma); Silicone; Avvolto in acciaio; Altro
ru: Тип струн бас-укулеле: Флюорокарбон (в оплетке / цельный); С нейлоновым сердечником в оплетке; Полиуретан / полимер («резина»); Силикон; В стальной оплетке; Другое
el: Τύπος χορδής μπάσου γιουκαλίλι: Φθοράνθρακας (περιελιγμένο / συμπαγές); Περιελιγμένο με πυρήνα νάιλον; Πολυουρεθάνη / πολυμερές ("καουτσούκ"); Σιλικόνη; Περιελιγμένο με χάλυβα; Άλλο
fr: Type de cordes du ukulélé basse: Fluorocarbone (filé/solide); Filé sur cœur en nylon; Polyuréthane / polymère (« caoutchouc »); Silicone; Filé en acier; Autre
th: ประเภทสายอูคูเลเล่เบส: ฟลูออโรคาร์บอน (พัน/โซลิด); แกนไนลอนแบบพัน; โพลิยูรีเทน / โพลิเมอร์ ("ยาง"); ซิลิโคน; เหล็กแบบพัน; อื่นๆ
bg-BG: Тип струни за бас укулеле: Флуоровъглеродни (с намотка/плътни); Найлонова сърцевина с намотка; Полиуретан / полимер („каучук“); Силикон; Стоманена намотка; Друго
hr-HR: Vrsta žice za bas-ukulele: Fluorougljik (omotana/puna); Omotana s najlonskom jezgrom; Poliuretan / polimer („guma”); Silikon; Omotana čeličnom žicom; Ostalo
tr: Bas ukulele teli tipi: Florokarbon (sarımlı/masif); Naylon çekirdek sarımlı; Poliüretan / polimer ("kauçuk"); Silikon; Çelik sarımlı; Diğer
da: Strengtype til bas-ukulele: Fluorocarbon (omspundet/massiv); Nylonkerne, omspundet; Polyurethan/polymer ("gummi"); Silikone; Stål, omspundet; Andet
nb: Bassukulele strengetype: Fluorkarbon (omspunnet/kompakt); Nylonkjerne, omspunnet; Polyuretan / polymer («gummi»); Silikon; Stålomspunnet; Annet
fi: Bassoukulelen kielien tyyppi: Fluorihiili (punottu/umpinainen); Nylonsydämellä punottu; Polyuretaani / polymeeri ("kumi"); Silikoni; Teräspunottu; Muu
en: Bass ukulele string type: Fluorocarbon (wound/solid); Nylon core wound; Polyurethane / polymer ("rubber"); Silicone; Steel wound; Other
ja: ベースウクレレストリングタイプ: フロロカーボン (ワウンド/ソリッド); ナイロンコアワウンド; ポリウレタン/ポリマー (「ラバー」); シリコン; スチールワウンド; その他
zh-TW: 低音烏克麗麗琴弦類型: 碳纖維 (纏弦/實心); 尼龍包芯; 聚氨酯 / 聚合物 (「橡膠」); 矽膠; 鋼線纏弦; 其他
sv: Basukulelens strängtyp: Fluorokarbon (omspunnen/massiv); Nylonkärna omspunnen; Polyuretan / polymer (”gummi”); Silikon; Stål omspunnen; Övrigt
ro-RO: Tip corzi ukulele bas: Fluorocarbon (filat/solid); Miez din nailon filat; Poliuretan / polimer („cauciuc”); Silicon; Oțel filat; Altele
zh-CN: 低音尤克里里琴弦类型: 氟碳（缠弦/实心弦）; 尼龙芯缠弦; 聚氨酯/聚合物（“橡胶”）; 硅胶; 钢制缠弦; 其他
nl: Basukulele snaar type: Fluorocarbon (omwonden/massief); Nylon kern omwonden; Polyurethaan / polymeer ("rubber"); Siliconen; Staal omwonden; Overig
cs: Typ strun pro basové ukulele: Fluorokarbon (opředený/plný); S nylonovým jádrem (opředené); Polyuretan / polymer („guma“); Silikon; S ocelovým opředením; Jiné
pt-PT: Tipo de corda de ukulele baixo: Fluorocarbono (enrolado/sólido); Enrolado com núcleo de nylon; Poliuretano/polímero ("borracha"); Silicone; Enrolado em aço; Outro
pt-BR: Tipo de corda para ukulele baixo: Fluorocarbono (revestida/sólida); Núcleo de nylon revestido; Poliuretano / polímero (“borracha”); Silicone; Aço revestido; Outros
sk-SK: Typ strún na basgitarové ukulele: Fluorokarbón (ovinuté/plné); Ovinuté s nylónovým jadrom; Polyuretán/polymér („guma“); Silikón; Ovinuté oceľou; Iné
hu: Basszusukulele húrtípusa: Fluor-karbon (tekercselt/tömör); Nejlonmagos tekercselt; Polyurethane / polimer („gumi”); Szilikon; Acél tekercselt; Egyéb